【裁判字號】    92,台上,3601
【裁判日期】    920703
【裁判案由】    違反毒品危害防制條例
【裁判全文】
最高法院刑事判決                              九十二年度台上字第三六○一號
    上  訴  人  甲○○
                        （另案在台灣桃園女子監獄戒治中）
    選任辯護人  鍾耀盛律師
右上訴人因違反毒品危害防制條例案件，不服台灣高等法院中華民國九十二年四月八
日第二審判決（九十二年度上訴字第一○三一號，起訴案號：台灣士林地方法院檢察
署九十一年度毒偵字一二三七號），提起上訴，本院判決如左：
    主  文
原判決關於施用第一級毒品部分撤銷，發回台灣高等法院。
其他上訴駁回。
    理  由
一、關於施用第一級毒品部分：
本件原判決認定上訴人甲○○於民國九十二年一月二十六日收受第一審判決正本之送
達，遲至同年三月四日始具狀提起第二審上訴，此有送達證書及刑事上訴狀分別記載
送達及收狀日期可稽（第一審卷第四十一頁、原審卷第六頁）；其提起第二審上訴，
已逾十日之上訴期間，顯然違背法律上之程式，爰依刑事訴訟法第三百六十七條前段
判決駁回其第二審之上訴等情。固非無見。惟查本件第一審於九十二年一月二十四日
上午十一時審判期日，進行審判，並定同年二月二十日宣示判決，同日製作判決書，
書記官於翌日（二十一日）即製作判決正本，同月二十四日始囑託台北監獄士林分監
送達判決正本予上訴人，有第一審宣判筆錄、判決書、囑託送達文件表稿在卷可查（
第一審卷第二十四至三十八頁），則該判決正本顯然不可能於同年一月二十六日即送
達於台北監獄士林分監轉交上訴人收受。是該送達證書記載之送達時間「九十二年一
月二十六日」，似為同年二月二十六日之誤載。如果無訛，上訴人於同年三月四日向
第一審提出第二審上訴書狀，即未逾十日之上訴期間，原審未予細查，逕行駁回其上
訴，殊有違誤。上訴意旨指摘原判決違法，為有理由，因認原判決關於施用第一級毒
品部分，有發回更審之原因。
二、關於施用第二級毒品部分：
按刑事訴訟法第三百七十六條所列各罪之案件，經第二審判決者，不得上訴於第三審
法院，法有明文。本件上訴人因施用第二級毒品部分，檢察官係依毒品危害防制條例
第十條第二項之罪起訴，第一審亦依同條項之規定論處其罪刑，經原審判決駁回上訴
，核屬刑事訴訟法第三百七十六條第一款之案件。依首開說明，既經第二審判決（至
原審判決認定其第二審上訴，因逾期上訴為不合法乙節，是否正當，係另一問題），
自不得上訴於第三審法院，上訴人一併提起上訴（未聲明一部上訴者，視為全部上訴
），顯為法所不許，此部分應從程序上予以駁回。
據上論結，應依刑事訴訟法第三百九十五條前段、第三百九十七條、第四百零一條，
判決如主文。
中      華      民      國    九十二    年      七      月      三      日
                              最高法院刑事第四庭
                                  審判長法官  紀  俊  乾
                                        法官  黃  正  興
                                        法官  劉  介  民
                                        法官  陳  東  誥
                                        法官  魏  新  和
      右正本證明與原本無異
                                              書  記  官
中      華      民      國    九十二    年      七      月      七      日
                                                                      Ｑ


司法院資訊處製作；財團法人民間司法改革基金會備份。
